【裁判字號】    90,中簡上,55
【裁判日期】    900529
【裁判案由】    贓物
【裁判全文】
台灣台中地方法院刑事判決                          九十年度中簡上字第五五號
    上  訴  人  台灣台中地方法院檢察署檢察官
    被      告  甲○○
右上訴人因被告贓物案件，不服本院台中簡易庭九十年度中簡字第一七五號中華民國
九十年二月八日第一審簡易判決（原聲請案號：台灣台中地方法院檢察署九十年度偵
字第四五五號），提起上訴及移送併辦審理（台灣台中地方法院檢察署九十年度偵字
第三四一○、四三三三、五八二○號），本院管轄第二審之合議庭判決如左：
    主      文
原判決撤銷。
甲○○連續收受贓物，處有期徒刑伍月，如易科罰金以參佰元折算壹日。
    事      實
一、甲○○基於概括之犯意，明知綽號「阿奇」之成年男子，於民國（下同）八十九
    年十一月初，在台中市○○○街附近所交付之車號ＴＱＣ─○六三號輕型機車（
    車主為莊貴美，係由丙○○所騎乘，於八十九年十月二十六日十九時許，在臺中
    市○○路與後龍街口，為不詳姓名者所竊）為來路不明之贓車，竟予以收受，供
    己代步之用。嗣甲○○駕駛前述贓車附載不知情之范雅玲，於八十九年十二月十
    三日上午十二時二十八分許，途經臺中縣清水鎮○○路與高美路口為警查獲。復
    於九十年二月十一日晚間十時許，在台中市○○街○路帝國網路網際公司，明知
    綽號「沙布」之成年人所交付車號ＥＢＩ─三五九號贓車一部，（該車係乙○○
    所有，於九十年二月三日二十三時許在中市○○路一○六號前為不詳姓名者所竊
    ）係來路不明之贓車，又承上犯意，再次予以收受，供己代步之用。嗣甲○○駕
    駛前述贓車，於九十年二月十二日上午九時三十分許，途經臺中市○○路八十四
    號前為警查獲。
二、案經臺中縣警察局清水分局報告台灣台中地方法院檢察署檢察官偵查聲請簡易判
    決處刑、及移送併案審理。
    理      由
一、訊據被告甲○○固坦承騎乘上開機車之事實不諱，惟矢口否認涉有右開犯行，辯
    稱：不知「阿奇」「沙布」所交付之機車係贓車，機車是借來代步之用，機車不
    是伊偷的云云。經查：被告於收受機車時，既不知「阿奇」年籍、住處或聯絡電
    話、方法，又不向「阿奇」索取行車執照或問明機車來源，並於本院審理時自承
    ：「阿奇交付一部車號ＴＱＣ─○六三號的機車給我，我是向他借的，不是向他
    買的，也不是我偷的，我那時有懷疑車子來源不明。我不知道「阿奇」的真實姓
    名、年籍、住所，在交付機車時，我有向他要機車來源等證明，他說要給我，但
    沒有給我。」「另我有在九十年二月三日二十三時許，在台中市○○○街認識「
    沙布」，之後我有向「沙布」在台中市○○路一○六號前，借用ＥＢＩ─三五九
    號輕型機車一部，鑰匙是他給我的，我也是借來代步之用。當時我也有感覺車子
    來源有問題，一直要向他要車子來源證明，但他都沒有給我」等語（見本院審理
    卷第三十九頁正面）。則被告既自承於收受贓車時有懷疑車子來源不明等觀之，
    被告顯明知前開機車為贓車，是被告上開所辯，顯係卸責之詞，自不足採。再者
    右揭機車確係遭人竊取乙情，除業經證人丙○○、乙○○所陳稱屬實外，並有查
    獲現場圖、及贓物保管單及車輛車牌失竊作業─查詢車輛認可資料各二紙，照片
    三禎，及扣案之機車鑰匙壹支（附於九十年度偵字第四三三三號偵查卷第十三頁
    證物袋內）附卷可稽，被告犯行洵堪認定。
二、核被告所為，係犯刑法第三百四十九條第一項之收受贓物罪，其先後二次收受贓
    物之犯罪行為，時間緊接，犯罪構成要件相同，顯係基於概括犯意為之，為連續
    犯，應以一罪論，並加重其刑。本案移送併辦部分，（移送併辦案號：台灣台中
    地方法院檢察署九十年度偵字第三四一○、四三三三號），雖未經檢察官聲請簡
    易判決處刑，惟該部分犯行，與已聲請部分既有連續犯裁判上一罪之關係，為聲
    請效力所及，依審判不可分原則，本院自得併予審酌。原審予以論罪科刑，固非
    無見，惟就前開移送併辦部分，未及併予審究，尚有未合，上訴意旨指摘原判決
    不當，為有理由，應由本院予以撤銷改判。爰審酌被告之品性、犯罪之動機、手
    段、坦承犯行之犯後態度，本件被告既屢犯不改，量刑自不宜過輕等一切情狀，
    量處其有期徒刑五月，並諭知易科罰金之折算標準，以示懲儆。至扣案之機車鑰
    匙壹支，無法證明係被告所有，自不諭知沒收。
三、另台灣台中地方法院檢察署九十年度偵字第五八二○號移送併辦意旨略以：「被
    告於九十年三月十九日晚上十一點多，在台中市○○路與民權路口，以新台幣二
    千元代價，向綽號「阿進」的男子買一部ＳＹＴ─四○二號輕型機車」等行為，
    與前開聲請簡易處刑部分，有連續犯裁判上一罪之關係，乃請求本院併予審判等
    語。經查：被告於本院審理時，固坦承「九十年三月十九日，在台中市○○路與
    民權路口，我用新台幣二千元代價，向綽號「阿進」的男子買一部ＳＹＴ─四○
    二號輕型機車，不是我偷的，我是用買的，也不是沒有代價收受的，是用新台幣
    二千元買的。我是因為貪小便宜才買的，當時該車價值約新台幣一、二萬元之間
    。我不知道阿進的真實姓名、年籍、住所」等語。復查前揭論罪科刑部分之事實
    ，係被告甲○○收受贓物罪，然此函請併辦部分，則為故買贓物罪嫌，其行為態
    樣一為收受，一為故買，並非相同，犯罪構成要件即屬互異，當無成立連續犯之
    可能，亦無其他裁判上一罪之關係，本院自無從併予審酌，此部分即應退回由檢
    察官依法處理，附此敘明。
四、據上論斷，應依刑事訴訟法第四百五十五條之一第三項、第三百六十九條第一項
    前段、第三百六十四條、第二百九十九條第一項前段，刑法第五十六條、第三百
    四十九條第一項、第四十一條第一項前段，罰金罰鍰提高標準條例第一條前段、
    第二條判決如主文。
中      華      民      國      九十      年    五    月    二十九    日
                                      台灣台中地方法院刑事第七庭
                            審判長法  官  夏  一  
                                              法  官  郭  妙  俐
                                              法  官  黃  松  竹
右正本證明與原本無異。
如不服本判決，應於判決送達後十日內向本院提出上訴狀，上訴於臺灣高等法院臺中
分院( 須附繕本 )。
                                              書記官
中      華      民      國      九十      年    五    月    二十九    日
中華民國刑法第三百四十九條
收受贓物者，處三年以下有期徒刑、拘役或五百元以下罰金。
搬運、寄藏、故買贓物或為擔保者，處五年以下有期徒刑、拘役或科或併科一千元以
下罰金。
因贓物變得之財物，以贓物論。


司法院資訊處製作；財團法人民間司法改革基金會備份。
